

## **Olivier MARTINE**

## **DÉVELOPPEUR INFORMATIQUE**

#### **A PROPOS**

Après une solide expérience dans le support informatique, j'ai suivi une formation de **développeur web & web mobile** dans le cadre d'une reconversion professionnelle afin d'appréhender au maximum les méthodologies du développement front-end / back-end.

#### **CONTACT**

- (+33) 0 626 610 729
  - oliv.martine@gmail.com
- https://www.linkedin.com/in/olivier-martine-9967a5197/
- https://oliv971.github.io/Portfolio/
- O Houilles, 78800

## **COMPÉTENCES**

HTML5 . JAVASCRIPT . JQUERY . CSS3 . BOOTSTRAP . PHP . SYMFONY . API REST . MYSQL . POSTGRESQL . GIT . GITHUB . VSCODE . CODEPEN . WORDPRESS . CONFLUENCE

#### **SOFT SKILLS**

LEADERSHIP
CAPACITÉ D'ADAPTATION
ESPRIT D'ÉQUIPE
AUTODIDACTE
ORGANISÉ
POLYVALENT
RIGUEUR
AUTONOMIE

## **CENTRES D'INTÉRET**

Intérêt pour les nouvelles technologies liées à l'environnement et à l'Intelligence Artificielle. Fan de cinéma, de séries TV, de sport (Basket NBA, Football et Athlétisme).

## **EXPÉRIENCES PROFESSIONNELLES**

#### Développeur informatique PHP

Météo France (94) | Octobre 2022 à aujourd'hui

- Développement / optimisation d'interfaces web mis à disposition des prévisionnistes météo.
- Production et exploitation de données météorologiques à destination des médias (télévision, radio, presse écrite).

### Chargé de projets web (Stage)

Conseil Départemental du Val d'Oise (95) | Avril 2022 - Juin 2022

- Création d'un portail web et mise en place de formulaires dynamiques dans le cadre de projets numériques au profit des collèges du Val d'Oise (PHP, JS).
- Développement d'une application web mobile pour la gestion des scores de matchs de baseball au profit de la ligue d'Ile-de-France de Baseball (PHP, Ajax / Jquery).

### **Coordinateur Helpdesk Back-Office**

Ministère des Armées (Paris 7) | Juin 2021 - Octobre 2021

• Développement d'un espace web dédié à l'assistance bureautique utilisateurs (PHP).

### Responsable de Support Helpdesk

Ministère des Armées (Paris 7) | Septembre 2016 - Mai 2021

- Optimisation d'un utilitaire VBA pour la génération de mails automatiques
- Développement d'un référentiel de procédures techniques (intégration en HTML5 / CSS3).
- Management d'un groupe de support technique (8 personnes),
   Reporting d'activités, optimisation des procédures d'assistance clients.

### Correspondant informatique

Ministère des Armées (Paris 7) | Août 2011 - Août 2016

- Mise en place d'un utilitaire en VBS pour l'installation d'imprimantes réseaux Active Directory.
- Assistance utilisateurs (environ 250) et mise en place de matériels bureautiques, coordination de projets réseaux (internet / intranet).

#### **FORMATIONS**

# Développement Web & Web Mobile (Front-end et Back-end)

Titre Professionnel de niveau 5 | Octobre 2021 - Juin 2022

Agence nationale pour la Formation Professionnelle des Adultes (AFPA)

# Administration systèmes et réseaux informatiques

Diplôme de qualification supérieure de niveau 5 | Août 2015 Ministère des Armées

#### Formation à la sécurité informatique

Correspondant en sécurité des systèmes d'information | Juin 2014 Ministère des Armées

# Administration systèmes et réseaux informatiques

Brevet Supérieur Technicien de l'Armée de Terre | Juillet 2010 Ministère des Armées

#### Comptabilité et Gestion

Baccalauréat sciences et technologies tertiaires | Juin 1999 Lycée de Baimbridge